【裁判字號】    89,交抗,23
【裁判日期】    890515
【裁判案由】    聲明異議
【裁判全文】
臺灣高等法院台南分院交通事件裁定      八十九年度交抗字第二三號  Ａ
      抗  告  人
      即異議人    甲  ○  ○
右列抗告人因違反道路交通管理處罰條例案件，不服台灣台南地方法院中華民國八十
九年三月十四日裁定（八十九年度交聲字第五號），提起抗告，本院裁定如左：
      主      文
抗告駁回。
      理      由
一、本件抗告意旨略以：抗告人於八十八年九月三日晚間將所有車號ＵＬ－二四九二
    號自小客車停放於板新路旁，停車時即詳查週遭交通號誌，確定無禁止停車之標
    誌及標線後方才離去，翌日欲取車始知車輛遭拖吊並被舉發違規停車。經查板新
    路、民生路一段及長安街一帶，所有交通標線劃分明確清楚，除抗告人停車地點
    外，其餘路旁皆有劃上紅線或黃線以示禁止停車。按交岔路口十公尺內之計算，
    應依照各種路況去計算，內政部警政署（以下簡稱警政署）六十五年二月十六日
    （６５）警署交字第二四九號函定有統一規定（如附證物）。依此規定計算，抗
    告人停車地點非屬交岔路口十公尺內。次按警政署七十二年七月三十日（７２）
    警署交字第二七八八九號函示：「：：惟為免取締困擾起見，前述場所應請劃設
    禁止停車或臨時停車之標誌、標線。」且各機關對公眾有所宣布時用「公告」為
    之，公文程式條例第二條第一項第五款定有明文，故警察機關對公眾發布禁止停
    車路段之行政命令，應以「公告」方式為之，並依「道路交通標誌標線號誌設置
    規則」有關規定，漆劃禁止停車標線（黃、紅線），豎立禁止停車標誌，使駕駛
    人有所遵循。在無各種禁止停車標誌、標線地點停車自無違規停車之虞，為此提
    起抗告云云。
二、按汽車駕駛人，在禁止臨時停車之處所停車者，處新台幣六百元以上一千二百元
    以下罰鍰，道路交通管理處罰條例第五十六條第一項第一款定有明文。
三、經查：本件抗告人甲○○於八十八年九月四日九時許，將其所有車號ＵＬ－二四
    九二號自用小客車，在台北縣板橋市○○路旁停車之事實，有舉發違反道路交通
    管理事件通知單、照片等件在卷可稽，並經證人即當時執勤之警員張宏德於原審
    到庭具結證述無訛（參原審第二十二頁至二十三頁）。張警員與抗告人素無嫌隙
    ，當無設詞攀誣之理。且抗告人停車地點雖無警告禁止停車之標線，但屬交叉路
    口十公尺內，會影響轉彎車之行駛等情，有台北縣警察局海山分局函在卷可稽（
    參原審第十一頁），依道路交通管理處罰條例第五十五條第二款規定，為禁止臨
    時停車之處所，是抗告人執前詞否認違規，核係卸責之詞，不足採信，其有違規
    之犯行，應堪以認定。原審認原處分機關據以援引上開規定，裁處罰鍰新台幣一
    千二百元，尚無不合，而依道路交通管理處罰條例第八十七條第二項，道路交通
    案件處理辦法第十九條，裁定駁回抗告人之異議，殊無不當。抗告意旨猶執前詞
    ，指摘原裁定不當，為無理由，應駁回其抗告。
四、據上論結，應依道路交通案件處理辦理辦法第二十六條，刑事訴訟法第四百十二
    條，裁定如主文。
中    華    民    國      八十九      年      五      月      十五      日
                                  臺灣高等法院臺南分院刑事第四庭
                                      審判長法官  陳    義    仲
                                            法官  徐    財    福
                                            法官  宋    明    蒼
右正本證明與原本無異。
不得再抗告。
                                      法院書記官  余    素    美
中    華    民    國      八十九      年      五      月      十五      日


司法院資訊處製作；財團法人民間司法改革基金會備份。
